臺灣臺中地方法院民事判決
109年度中簡字第3283號
原      告  林芬蘭  

訴訟代理人  林睿紘  
被      告  楊如意  
訴訟代理人  曾宏文  
上列當事人間損害賠償事件，本院於民國110年10月18日言詞辯
論終結，判決如下：
    主      文
原告之訴駁回。
訴訟費用由原告負擔。
    事實及理由
壹、程序方面：
    按訴狀送達後，原告不得將原訴變更或追加他訴，但請求之
    基礎事實同一、擴張或減縮應受判決事項之聲明者，不在此
    限，民事訴訟法第255條第1項第2款、第3款定有明文。經查
    ：
　㈠原告起訴時原請求被告與訴外人雅豐不動產企業有限公司（
    下稱雅豐公司）給付新臺幣（下同）110萬元【見本院109年
    度補字第2299號卷（下稱補字卷）第13頁】，嗣撤回對雅豐
    公司之起訴，並迭經變更聲明後，最終於本院民國110年10
    月18日言詞辯論時確定其聲明為：被告應給付原告50萬元，
    及自110年1月26日起至清償日止，按週年利率百分之5計算
    之利息等語（見本院卷二第146頁），核屬不變更訴訟標的
    ，僅擴張或減縮應受判決事項之聲明，與上開規定並無不合
    ，應予准許。
　㈡另原告原主張如後述之買賣標的物存有水肥倒灌、溢出之物
    之瑕疵，而依民法第359條規定，請求減少價金35萬元，及
    依同法第360條之規定，請求被告賠償其損害15萬元等情，
    嗣於本院110年10月18日言詞辯論期日主張因其買賣價金已
    經全數給付完畢，故就請求減少價金35萬元部分，變更依民
    法第179條規定請求返還等情（見本院卷㈡第146頁）。經核
    ，就35萬元之部分，原告主張之基礎事實均係其是否得行使
    減少價金請求權之原因事實，且其前後請求之主要爭點有共
    通性及關聯性，而就原請求所主張之事實及證據資料，於後
    請求之審理得加以利用，無害於被告程序權之保障，且符合
    訴訟經濟，則原告所為訴之變更自與上開規定相符，當無庸
    經被告之同意，即應容許原告為上開訴之變更。
貳、實體方面：
一、原告主張：兩造於民國109年2月23日簽立不動產買賣契約書
    （下稱系爭契約），約定由原告以606萬元向被告購買坐落
    臺中市○○區○○段000○00000地號土地（權利範圍均為千分之6
    7），及其上門牌號碼：臺中市○○區○○街00號建物（建號422
    9號，權利範圍全部，共同使用部分建號4245號，權利範圍
    千分之53，下稱系爭房屋，與上開土地合稱系爭房地)。嗣
    被告於同年月25日將系爭房屋點交予原告，原告於同年10月
    11日入住後，於同年月18日即發生馬桶倒噴、水肥倒灌之情
    形，經以存證信函通知後，被告仍置之不理。系爭房屋因有
    前述瑕疵，而缺少應有之品質，致價值減損，原告自得依民
    法第359條之規定，請求減少價金35萬元。又因原告已將全
    部買賣價金給付完畢，則被告就其受領之上開35萬元價金，
    即屬無法律上原因而受有利益，爰依民法第179條不當得利
    之法律關係，請求被告返還35萬元。另被告明知系爭房屋有
    水肥倒灌之瑕疵，卻故意不告知，原告為減緩其發生頻率及
    嚴重性，須就系爭房屋所在社區之化糞池進行一定之修繕，
    故依民法第360條之規定，請求被告賠償修繕費用15萬元。
    爰依法提起本件訴訟。並聲明：被告應給付原告50萬元，及
    自110年1月26日起至清償日止，按週年利率百分之5計算之
    利息等語。
二、被告則以：
　㈠系爭房屋係位於屋齡31年之社區，16戶住戶共用化糞池，並
    無水肥倒灌之瑕疵，被告居住及將系爭房屋出租訴外人李秀
    枝期間，從未發生此情形。縱認確有水肥倒灌之事，然原告
    於109年3月18日、同年4月6日、同年月13日，為了系爭房屋
    化糞池管路及浴廁馬桶之事，3度寄發存證信函予被告，嗣
    兩造於同年4月16日在臺中市北屯區調解委員會達成調解，
    將買賣價金降為602萬元，兩造並拋棄其餘民事請求權，且
    兩造已於系爭契約約定免除瑕疵擔保責任，原告自不得就化
    糞池管路之問題再向被告為減少價金之請求。
　㈡系爭房屋之污水管已連接臺中市政府污水下水道管線工程集
    中處理，化糞池已經封存，日後再無抽取水肥之問題。至原
    告主張化糞池不能廢除，而花費16萬元整修化糞池及管線，
    或委請結構技師鑑定而支出之1萬元費用，係因該社區住戶
    不願配合完成污水下水道管線工程所致，與被告無涉，原告
    請求整修化糞池及管線費用部分，並無理由。並聲明：①原
    告之訴駁回。②如受不利判決，願供擔保請准宣告假執行。
三、得心證之理由：
　㈠原告主張兩造於109年2月23日簽立系爭契約，約定由原告以6
    06萬元向被告購買系爭房地，嗣被告於同年月25日將系爭房
    屋點交予原告，原告則於同年10月11日入住系爭房屋等情，
    業據提出買賣契約書為證（見補字卷第35至51頁），且為被
    告所不爭執，而堪信為真實。
　㈡次查，原告主張系爭房屋有水肥倒灌、從馬桶溢出情形，而
    缺少應有之品質，具有物之瑕疵等情，然為被告所否認，並
    以前詞置辯。經查：
　⒈按物之出賣人對於買受人，應擔保其物依第373條之規定危險
    移轉於買受人時無滅失或減少其價值之瑕疵，亦無滅失或減
    少其通常效用或契約預定效用之瑕疵。但減少之程度，無關
    重要者，不得視為瑕疵。出賣人並應擔保其物於危險移轉時
    ，具有其所保證之品質；買賣因物有瑕疵，而出賣人依前5
    條之規定，應負擔保之責者，買受人得解除其契約或請求減
    少其價金。但依情形，解除契約顯失公平者，買受人僅得請
    求減少價金；買賣之物，缺少出賣人所保證之品質者，買受
    人得不解除契約或請求減少價金，而請求不履行之損害賠償
    ；出賣人故意不告知物之瑕疵者亦同，民法第354條、第359
    條、第360條分別定有明文。次按當事人主張有利於己之事
    實者，就其事實有舉證之責任，民事訴訟法第277條前段亦
    有明定。原告主張系爭房地有水肥倒灌、溢出之物之瑕疵，
    被告應負瑕疵擔保責任乙節，既為被告所否認，則原告自應
    就此有利於己之事實，負舉證責任。
　⒉原告就其主張系爭房屋有水肥倒灌、馬桶溢出水肥之瑕疵，
    雖提出109年10月18日浴室、馬桶之照片、原告與系爭房屋
    所在社區主任委員馬鳳霞對話之錄音光碟及譯文、108年北
    屯西清潔隊【水肥清運】登記簿、免用發票收據、服務檢修
    單、抽水肥照片、原告配偶與廖柏治對話之錄音光碟及譯文
    （見本院卷一第57、59頁、第141至163頁、第225、227頁、
    第243至251頁、第277至287頁），並舉證人李秀枝、廖柏治
    、薛鳳秋為證。經查：
　①被告否認原告所提出109年10月18日浴室、馬桶照片所示白色
    泡沫係水肥倒灌之景象等情，抗辯該白色泡沫似為人為，看
    起來是清潔劑的照片等語，並提出其在住處製造出馬桶有白
    色泡沫溢出現象之照片為證（見本院卷一第183、185頁）。
    經查，原告提出之上開照片，雖見馬桶及地板覆蓋白色泡沫
    之情景，然由照片觀之，與被告所提出自行製造白色泡沫覆
    蓋馬桶情狀，亦極相似，自無從由原告所提照片率認認該白
    色泡沫即為水肥倒灌、溢出所致。
　②縱認原告所提出覆蓋在馬桶及地板之白色泡沫，即為水肥倒
    灌、溢出所致，惟查：
　⑴按所謂物之瑕疵係指存在於物之缺點而言。凡依通常交易觀
    念，或依當事人之決定，認為物應具備之價值、效用或品質
    而不具備者，即為物有瑕疵。查有設置化糞池之房屋，本即
    應定期抽水肥，以讓化糞池保持正常運作，如因過久未抽取
    ，導致水肥堆積阻塞溢流口，造成污水回流，或馬桶有水肥
    冒出，乃屬必然之現象；至於因未定期清理，讓化糞池維持
    在正常使用狀態，因而造成污水回流或馬桶冒水肥情形，乃
    為管理維護不當，而非屬房屋或化糞池本身不具有通常之效
    用或品質之缺陷，自不能認屬物之瑕疵。
　⑵查原告自承於109年2月23日上午由房屋仲介帶看系爭房屋時
    ，仲介已說明社區之化糞池即在系爭房屋底下，抽水肥路徑
    須經過系爭房屋屋內，1年須抽2次水肥等情，兩造始於下午
    簽立系爭契約等情（見本院卷二第115頁）；且其於109年3
    月18日寄發予被告之存證信函亦記載：「…看屋時仲介王祿
    泉先生口頭告知：本棟樓層之化糞池埋設於標的物件增建部
    分，每年需抽水肥2次無溢水肥現象，抽水肥時須經由本屋
    內…」等情，有該存證信函在卷可參（見本院卷一第193、19
    5頁），顯見系爭房屋所在社區之化糞池，每年需抽水肥2次
    ，亦即約半年抽取1次，方能維持該化糞池之正常運作，且
    此為原告於訂立系爭契約前，即經由房屋仲介告知而得悉之
    事實。原告既明知上情，仍願意買受系爭房地，堪認系爭房
    屋之化糞池若在1年抽取2次水肥之情形下，可維持正常運作
    ，即應認為符合通常效用或系爭契約約定之效用或品質。
　⑶查原告主張兩造係於109年4月24日點交系爭房地乙節，為被
    告所不爭執，而堪信為真實。又原告於本院110年1月25日言
    詞辯論期日自承：109年4月25日至同年10月18日這期間沒有
    水肥倒灌之問題等情（見本院卷一第172頁），嗣其雖於110
    年2月25日具狀主張當時誤以為所詢問題為「現在是否還有
    冒水肥的問題」，在上開期間確實曾發生水肥倒灌之情形云
    云（見本院卷第215頁）。然查，原告於交屋後至同年10月1
    9日方以存證信函通知被告於同年月18日發現系爭房屋浴室
    之馬桶有水肥溢出之現象等情，倘若在此之前即曾發生水肥
    倒灌之情形，原告殊無可能隱瞞此事，而未主動告知被告；
    原告就上開時間曾有水肥倒灌等情，復未能舉證以實其說，
    自難認其此部分主張為真正。準此，系爭房屋既自交付原告
    管領使用後約6個月時間，並未曾發生馬桶水肥倒灌之情；
    且依原告所提出與房屋所在社區主任委員馬鳳霞之錄音譯文
    ，其2人於談話過程中，曾提及109年3月間曾抽取化糞池水
    肥等情（見本院卷一第141頁），顯見系爭房屋所在社區至
    原告主張水肥溢出之同年10月18日，已約有7個月時間未抽
    取水肥，則縱原告主張109年10月18日有發生水肥倒灌之事
    屬實，亦應係已逾應抽取水肥時間而未抽取所致，尚難因而
    認系爭房屋有效用或品質欠缺之瑕疵存在。
　③原告雖主張被告胞兄曾於108年2月22日、同年7月3日去電預
    約清潔隊前來抽取水肥之時間，足證若非會發生水肥過滿、
    水肥倒灌之情形，其豈會於1年內2度為全體住戶請清潔隊清
    運水肥云云，並提出108年北屯西清潔隊【水肥清運】登記
    簿為證（見本院卷一第225、227頁）。經查，觀諸上開登記
    簿108年2月22日及同年7月3日固分別有自稱「楊先生」、「
    李小姐」之人去電北屯西清潔隊要求提供水肥抽運服務，然
    由原告提出其與馬鳳霞對話錄音譯文中，馬鳳霞稱「不是說
    他（按指原告胞兄）決定我們決定，因為當初我們…我們要
    找的那一家結果…沒有，我們要找結果沒來，他自己找環保
    局，他不想花錢，他覺得環保局不要錢…結果環保局抽根本
    沒抽，所以又…又漏了啊，就是抽…環保局就點一下就走了」
    、「環保局來我們第2天又找人來抽啊…就抽不乾淨嘛」、「
    …每一次環保局…環保局他來不收費，但是他抽完之後馬上又
    噴出來嘛，還是再抽第二次，環保局還是多的。…他來就是
    例行公事我來點到就走…」等語（見本院卷一第141、145頁
    ），足見清潔隊提供抽運水肥服務乃不收取費用，且係因社
    區住戶認為清潔隊第一次清運水肥並未徹底，始2度請清潔
    隊前來抽取水肥，故縱被告胞兄曾於上開時間2度自行為全
    體住戶電請清潔隊前來抽取水肥，亦無法因而證明系爭房屋
    在定期抽取化糞池水肥之情形下，仍會有水肥溢出之問題發
    生。
　④原告主張其於109年10月19日、同年11月8日、110年1月12日
    都曾找人來抽取水肥，始免於再次發生水肥倒灌之情形等情
    ，並提出免用發票收據、服務檢修單、抽水肥照片為證（見
    本院卷一第243至251頁）。查原告縱曾於上開時間請清潔公
    司前來抽取水肥，然除109年10月19日外，其餘2次既非又發
    生水肥溢出之情事，而僅係其自發性決定更加頻繁地抽取水
    肥，當不能因原告自行縮短抽取水肥之時間間距，即認為系
    爭房屋或其化糞池不具有通常或約定效用或品質。是原告所
    舉上開證據，仍不能為有利於原告之證明。
　⑤原告雖提出其與馬鳳霞之錄音光碟及譯文主張系爭房屋所在
    社區出現水肥倒灌之情形已有多年云云。惟查，由上開譯文
    內容觀之，馬鳳霞僅係在講述之前社區抽水肥之事，及因為
    考量抽水肥須借道別人住家等因素，所以都是等到有人馬桶
    不通，不得已時才抽，據其猜測可能是水肥快噴出來時才通
    知其找人來抽，並不清楚被告胞兄找環保局來抽水肥之事，
    亦不知道系爭房屋有沒有冒水肥情形，如果很久沒抽水肥，
    其就會找人來抽水肥等情（見本院卷一第141至151頁），並
    無提及系爭房屋所在社區有多次發生水肥倒灌之情事，是上
    開錄音光碟及譯文，亦無從為有利於原告之認定。
　⑥原告另主張證人李秀枝知悉系爭房屋在原告買受前，即有水
    肥倒灌之現象云云。然證人李秀枝於本院110年4月26日言詞
    辯論期日到庭證述：被告是伊配偶之胞妹，伊於109年3月5
    日曾看到有個人在東張西望，因而出聲詢問，該人稱是要購
    買系爭房屋之人，並問伊廚房旁邊有一個儲藏室有貼四方形
    膠帶是何物？伊回答是抽化糞池的孔洞，塑膠管經過客廳、
    廚房再到小間的儲藏室，撕掉四方形的孔蓋再抽水肥，該人
    問撕開該孔蓋後會不會有臭味，伊回答怎麼不會臭？大約2
    、3天味道就沒有了，至於該人是否為原告配偶，伊沒有印
    象，伊是說有時在廚房會聞到怪味，要通知抽水肥的人過來
    ，但孔洞沒有溢出水肥過，但抽化糞池管路四方形的孔洞有
    鎖上4個螺絲，有時會鬆掉，伊配偶會以白色膠帶將之貼滿
    ，雖然沒有溢出水肥過，但伊心裡覺得怪怪的，伊並沒有告
    知該人系爭房屋會從馬桶冒出水肥，伊有告知化糞池多久要
    抽一次，但次數伊不記得，應該是講2次，伊的意思是自己
    找人來抽水肥比較好，不要等到主任委員找人來抽，1年來
    抽3次等語（見本院卷二第17、18頁）。由證人李秀枝之證
    詞以觀，其並未告知原告系爭房屋之馬桶或化糞池孔蓋曾冒
    出水肥等情甚明；又證人李秀枝縱曾告知原告最好1年抽3次
    水肥等情，然此僅為其個人主觀之判斷，並無從因而推認系
    爭房屋必須1年抽取3次水肥，否則會發生水肥溢出之情形。
    至於證人李秀枝雖與被告有親戚關係，然並不能因而逕認其
    證言不可採信，況其上開證述均經具結，而有可靠性之擔保
    ，原告復未能證明其證言虛偽，則其於本院所為上開證詞自
    可採信。
　⑦又任職於長虹環保清潔行之證人廖柏治於同一言詞辯論期日
    證稱：伊於110年3月13日有到系爭房屋抽水肥，當時馬桶確
    實有不通的情形，當日原告配偶有詢問伊之前是否有來抽過
    水肥，並問伊之前住戶有無反應馬桶有溢出水肥之情形，伊
    只知道系爭房屋之前有抽水肥，但不知道之前有無發生過馬
    桶溢出水肥的情形，所以回答不知道，並沒有說之前住戶有
    發生水肥溢出來的情形，伊只有提到之前住戶都有在抽水肥
    ，伊是針對原告配偶的疑問回答冒水肥的原因，至於之前或
    之後有無冒水肥情形，伊不清楚，之前住戶曾經請伊去抽過
    2、3次水肥，但伊不記得時間，也不知道是何人通知伊，之
    前電話不是伊接聽的等語（見本院卷二第18至20頁），已明
    確證述並不清楚系爭房屋先前有無馬桶溢出水肥之情形。雖
    證人廖柏治於110年3月13日前往系爭房屋抽取水肥時，與原
    告配偶有下列對話：「原告配偶：馬桶就是那個我太太那天
    那個這間啦…上次也是從馬桶冒出來？他有跟你說從馬桶冒
    出來？長虹抽水肥師傅（下稱廖柏治）：有啊，從馬桶和這
    裡都有啊…」等情，有原告提出之錄音光碟及譯文可證（見
    本院卷一第279頁），固與其於本院證述內容不同。然觀之
    原告配偶與證人廖柏治先前之對話內容：「原告配偶：之前
    我太太說什麼邱先生曾說他這個之前的房子他也都…都叫你
    們嘛，阿…阿他那時候是說什麼他有什麼冒過水肥，有冒…冒
    水肥起來。廖柏治：嘿就是很久沒抽啊！原告配偶：所以確
    定他有冒過水肥，所以我現在很緊張，我也趕快要再抽。廖
    柏治：你有馬桶不通喔？…」等語（見本院卷一第279頁），
    乃係原告配偶先肯定地告以系爭房屋曾發生過冒水肥事件，
    證人廖柏治告以冒水肥原因是因為很久沒抽水肥之故等情後
    ，原告配偶反詢問證人廖柏治確定有冒水肥之情形？證人廖
    柏治始稱馬桶及抽水肥之處都有等語，則廖柏治如此回答，
    是否確在陳述其曾親身經歷之事實，或僅認為係閒聊而隨意
    回應，不得而知。經查，證人廖柏治乃單純受長虹環保清潔
    行之負責人薛鳳秋指派前往系爭房屋抽取水肥，與兩造均無
    特殊情誼，殊無故為不利於原告證述之必要；況其於本院證
    述時，已經依法具結，而有可靠性之擔保，堪認其於本院之
    證述與其與原告配偶閒聊時所述內容相較，應更為可信。是
    原告提出其配偶與證人廖柏治之錄音光碟及譯文，亦無從為
    有利於原告之證明。
　⑧原告再提出其與長虹環保清潔行負責人即證人薛鳳秋於110年
    3月18日之錄音譯文、證人薛鳳秋於110年3月19日所出具，
    內容為：「本公司長虹環保清潔行開業至今已多年，專門服
    務化糞池抽水肥業務，茲因工作繁忙，不克出庭作證請假。
    特此說明2點如下：⒈之前（因時間有點久，正確時間不記得
    了），曾為台中市○○區○○街00號1樓屋內化糞池進行幾次的
    抽水肥工作，當時的屋主反映馬桶、化糞池溢水肥現象，經
    本公司抽水肥後就沒有冒水肥了。⒉建議社區的化糞池應定
    期抽水肥保養，才能避免冒水肥」之證明書為證（見本院卷
    二第35頁、第122至127頁）。然該證明書之內容乃原告所擬
    具，再讓證人薛鳳秋簽署乙節，業據原告陳明在卷（見本院
    卷二第144頁），且證人薛鳳秋於本院110年8月9日言詞辯論
    期日到庭證述：「（問：當初在證明書上簽名的用意為何？
    ）我的意思指房屋這麼多錢，我可以出書面的證明，但是不
    要叫我出庭，因為我們的工作很忙，造成我的困擾，我沒有
    看到原告家冒水肥，我沒有看到現場怎麼出來作證，不管是
    何人住在一樓都要定期保養定期抽取。之前的屋主沒有向我
    反應馬桶化糞池有冒水肥現象，我會在上面簽名是因為原告
    買房屋花了那麼多錢，我基於婦人之仁以及請原告不要傳我
    及我師傅到庭作證，因為我很忙，所以才會在證明書上簽名
    ，並以我專業的知識建議原告要定期保養以確保自己的權益
    ，我在證明書上簽名不是代表我看到冒水肥等語（見本院卷
    二第82頁），顯見上開證明書之內容並非出於證人薛鳳秋本
    人其親身經歷之事實所為之書面陳述，僅係基於同情原告及
    希望免去到庭作證麻煩之考量，而配合原告要求所出具，自
    難作為有利於原告之證明。況證人薛鳳秋於上開期日已結證
    稱：伊從未去過系爭房屋，也沒有見過系爭房屋冒水肥之事
    ，伊派去的師傅表示到系爭房屋都是正常保養，沒有看到冒
    水肥狀況，原告搬到系爭房屋時，一直問伊有關於水肥之事
    ，伊應該是回答這戶以前都有正常保養，伊只有跟原告說大
    樓1樓要正常保養、正常抽取等語（見本院卷二第80、81頁
    ）；且觀諸原告提出其與證人薛鳳秋之錄音譯文，證人薛鳳
    秋於原告表明來意，並敘述要其出具之證明書內容後，旋即
    向原告表示：「前屋主是哪一個屋主我們也不曉得」、「有
    沒有冒出來我們也不曉得阿，只是說我們是妳們有問題我們
    去幫妳們抽一抽」、「妳們以前怎麼樣我們不曉得，我們沒
    辦法跟妳證明」、「妳不能跟我講說前屋主怎樣」等語（見
    本院卷二第122、123頁），嗣於其等談話過程中，原告先告
    以證人廖柏治曾提及系爭房屋有冒水肥之問題等情，證人薛
    鳳秋隨後亦提到水肥有溢出來之情（見本院卷二第125、125
    頁），然通觀其前後完整之對話內容，證人薛鳳秋應係逐項
    、一再向原告確認要其出具證明書之內容，而非在闡述其確
    知系爭房屋有水肥倒灌之情，此由其就原告所述水肥溢出之
    發生時點，尚出言詢問：「那我請問這個大概發生在多久以
    前了？因為妳去年跟我講說大概兩年前的事，那是不是應該
    發生在…」等語（見本院卷二第125、126頁）觀之，更加昭
    然。倘若系爭房屋有水肥溢出之情，乃證人薛鳳秋親身經歷
    之事，則其當無就水肥溢出之時間點毫無所悉，而須進一步
    向原告確認之理。是證人薛鳳秋證述其並未見過系爭房屋有
    冒水肥之事，僅因一念之仁及不想出庭作證之考量，始在原
    告擬妥內容之證明書上簽名等情，應屬可信。
　⒊綜上所述，原告所舉上開證據，均無法證明系爭房屋所在社
    區於正常抽取化糞池之水肥之情形下，仍會有水肥倒灌、溢
    出之情形，則其主張系爭房屋或其化糞池有欠缺通常或約定
    效用、品質之瑕疵，而請求被告負瑕疵擔保責任，並依民法
    第359條第1項規定請求減少買賣價金，及依同法第179條規
    定請求返還買賣價金35萬元；復依同法第360條請求被告賠
    償其損害15萬元，均屬無據。
四、綜上所述，原告依民法第179條、第360條規定，請求被告給
    付50萬元，及自110年1月26日起至清償日止，按週年利率百
    分之5計算之利息，並無理由，應予駁回。
五、本件事證已臻明確，原告聲請囑託正心不動產估價師聯合事
    務所鑑定系爭房屋因水肥倒灌之瑕疵所減損之價值（見本院
    卷二第150頁），核無必要；至兩造其餘攻擊防禦方法，與
    本件判決結果，尚無影響，爰不逐一論述，附此敘明。
六、結論：本件原告之訴為無理由，依法判決如主文。
中　　華　　民　　國　　110 　年　　11　　月　　 8　　日
                      臺灣臺中地方法院臺中簡易庭
                                  法　官　郭妙俐

以上正本係照原本作成。
如不服本判決，應於送達後20日內，向本院提出上訴狀並表明上
訴理由，如於本判決宣示後送達前提起上訴者，應於判決送達後
20日內補提上訴理由書（須附繕本）。如委任律師提起上訴者，
應一併繳納上訴審裁判費。
中　　華　　民　　國　　110 　年　　11　　月　　 8　　日
                                  書記官　林素真